【裁判字號】    92,易,1563
【裁判日期】    920718
【裁判案由】    竊盜
【裁判全文】
臺灣高雄地方法院刑事判決                        九十二年度易字第一五六三號
    公  訴  人  臺灣高雄地方法院檢察署檢察官
    被      告  乙○○
右列被告因竊盜案件，經檢察官提起公訴（九十二年度偵字第四四一四號、第一０二
０五號、第一０九九一號），本院判決如左：
    主  文
乙○○結夥三人以上竊盜，處有期徒刑陸月，如易科罰金以參佰元折算壹日。
    事  實
一、乙○○、簡上鈜（另移送臺灣高雄地方法院併案審理）與甲○○（另行審結）因
    缺錢花用，遂共同基於意圖為自己不法所有之犯意聯絡，於民國九十二年五月十
    一日晚間十時二十五分許，結夥三人以上，由甲○○騎乘車號ＯＦＦ—三九０號
    重型機車搭載乙○○、簡上鈜，一同前往高雄縣大寮鄉○○村○○路六八六巷一
    六三弄七號旁工地，共同徒手竊取丙○○所有雙層白鐵製大門二面、銅管一批（
    價值新台幣二萬三千元），得手後，擬將之載往他處變賣得款花用，嗣於載往變
    賣途中，為警於高雄縣大寮鄉○○村○○路二二七之一號前查獲。
二、案經高雄縣警察局林園分局報請臺灣高雄地方法院檢察署檢察官偵查起訴。
    理  由
一、訊據被告乙○○固坦承於九十二年五月十一日晚間十時二十五分許，與同案被告
    甲○○、另案被告簡上鈜一同前往高雄縣大寮鄉○○村○○路六八六巷一六三弄
    七號旁工地，共同竊取被害人丙○○所有雙層白鐵製大門二面、銅管一批之事實
    ，惟辯稱：當時伊不是很願意跟甲○○、簡上鈜一起去偷東西，當天伊在家中，
    是簡上鈜來約伊出去，並叫甲○○到伊家中載伊，到大寮工地時，伊也不知道他
    們要做什麼，甲○○就叫伊去搬東西，伊說不要，甲○○就說不要的話就不載伊
    回去，伊才去搬二面鐵門及銅管，搬完後，甲○○說要拿去賣，伊說伊不想去，
    要甲○○載伊回家，但甲○○不載伊回去，在載往變賣的途中就被警察查獲云云
    。
二、經查，右揭事實，業經被告乙○○、同案被告甲○○、另案被告簡上鈜於警偵訊
    中自白不諱，核與被害人丙○○指述情節相符，並有高雄縣政府警察局贓物認領
    收據一紙、照片四幀附卷可稽，被告雖以前開情詞置辯，然以被告乙○○為一年
    滿十八歲之正常青年，並曾接受完整之國中教育，當知竊盜乃違反刑事法律之行
  為，衡情，倘其真不願與同案被告甲○○、另案被告簡上鈜一同行竊，自應立即
    離開現場，以免自身同涉刑責始為合理，豈有僅因擔心同案被告甲○○不願搭載
    其返家，即與同案被告甲○○、另案被告簡上鈜共同搬取鐵門、銅管而竊盜之理
    ，顯見被告乙○○於主觀上仍有與同案被告甲○○、另案被告簡上鈜共同竊盜之
    犯意聯絡甚明，被告乙○○所辯，尚無可採。另被告乙○○於本院審理中雖供稱
    ：同案被告甲○○有以大夾子欲夾斷鐵管等語，然被告乙○○及同案被告甲○○
    、另案被告簡上鈜於警、偵訊中均一再供稱當日並未攜帶工具行竊，且被告乙○○就其所稱大夾子之出處為何，時而稱係同案被告甲○○自機車上取出，時而稱
    不確定是從車上拿下來或從工地拿取（見本院九十二年七月八日審判筆錄），供
    述已有不一，本件亦無被告乙○○所稱之大夾子扣案可稽佐證，是難認被告乙○○與同案被告甲○○、另案被告簡上鈜於行竊時確有攜帶大夾子之情，附此敘明
    。事證明確，被告乙○○犯行，應堪認定。
三、核被告乙○○所為，係犯刑法第三百二十一條第一項第四款之結夥三人以上竊盜
    罪。又被告乙○○與甲○○、簡上鈜就上揭犯行間，有犯意之聯絡及行為之分擔
    ，皆為共同正犯。爰審酌被告乙○○正值青年，非但不知自食其力，竟夥同甲○○、簡上鈜等人共同行竊，行為誠屬不該，惟念其素行尚佳，有臺灣高等法院被
    告全國前案紀錄表一份在卷可按，應係一時失慮所致，且竊盜所得價值非鉅等一
    切情狀，量處如主文所示之刑，並諭知如易科罰金之折算標準。
據上論斷，應依刑事訴訟法第二百九十九條第一項前段，刑法第二十八條、第三百二
十一條第一項第四款、第四十一條第一項，罰金罰鍰提高標準條例第二條，判決如主
文。
本案經檢察官陳永章到庭執行職務。
中      華      民      國    九十二    年      七      月     十八     日
                                  臺灣高雄地方法院刑事庭
                                      法  官    曾  淑  娟
右正本證明與原本無異。
如不服本判決，應於判決送達後十日內，向本院提出上訴狀。
                                      書記官    呂  怜  勳
中      華      民      國    九十二    年      七      月     十八     日
附錄本判決論罪科刑法條：
中華民國刑法第三百二十一條
犯竊盜罪而有左列情形之一者，處六月以上、五年以下有期徒刑：
一  於夜間侵入住宅或有人居住之建築物、船艦或隱匿其內而犯之者。
二  毀越門扇、牆垣或其他安全設備而犯之者。
三  攜帶兇器而犯之者。
四  結夥三人以上而犯之者。
五  乘火災、水災或其他災害之際而犯之者。
六  在車站或埠頭而犯之者。
前項之未遂犯罰之。


司法院資訊處製作；財團法人民間司法改革基金會備份。
